臺灣臺北地方法院刑事判決
110年度審易字第1778號
公  訴  人  臺灣臺北地方檢察署檢察官
被      告  蕭亮搞玩
上列被告因竊盜案件，經檢察官提起公訴（110年度偵字第24965
號），本院判決如下：
    主  文
蕭亮搞玩犯竊盜罪，累犯，處有期徒刑陸月，如易科罰金，以新
臺幣壹仟元折算壹日。 
    事  實
一、蕭亮搞玩於民國110年6月28日晚上11時35分許，徒步行經臺
    北市○○區○○街00號1樓馬祖新村飲料店西門店，見該店鐵門
    未拉下，大門僅拉布簾阻隔，遂伸頭入內查看，發現店內無
    人看管且收銀機鑰匙未拔，竟基於意圖為自己不法所有之竊
    盜犯意，於稍後之同日晚上11時37分許，將手伸入店內扭轉
    零錢箱上鑰匙開啟零錢箱，徒手竊取其內現金新臺幣(下同)
    5,900元得手，旋逃離現場。嗣該店店長吳淑君發覺遭竊，
    報警調閱現場及附近之監視錄影畫面後循線查悉上情。
    理  由
一、程序方面（證據能力）：
    按被告以外之人於審判外之陳述，雖不符刑事訴訟法第159
    條之1至第159條之4之規定，然經當事人於審判程序同意作
    為證據，法院審酌該言詞陳述或書面陳述作成時之情況，認
    為適當者，亦得為證據；當事人、代理人或辯護人於法院調
    查證據時，知有第159條第1項不得為證據之情形，而未於言
    詞辯論終結前聲明異議者，視為有前項之同意，刑事訴訟法
    第159條之5定有明文。本件下列作為證據使用而不符刑事訴
    訟法第159條之1至第159條之4規定之相關審判外陳述，其證
    據能力經當事人於本院審理中同意有證據能力，且未於言詞
    辯論終結前聲明異議（見審易卷第87頁、第97頁至第98頁）
    ，本院審酌該等陳述作成時之情況正常，所取得過程並無瑕
    疵，且與本案相關之待證事實具有關連性，亦無證明力明顯
    過低等情形，適當作為證據，依前開刑事訴訟法第159條之5
    規定，認上開陳述具有證據能力。
二、認定犯罪事實所憑之證據及理由： 
    訊據被告蕭亮搞玩矢口否認有何竊盜犯行。經查：
　㈠吳淑君係位在臺北市○○區○○街00號1樓馬祖新村飲料店西門店
    之店長，於110年6月29日中午12時30分許開店時，經員工反
    應店內收銀機原存放之現金短少，遂查看店內監視器錄影畫
    面，發現前夜即110年6月28日晚上11時35分許，有1名包頭
    髮型、臉戴黑色口罩之女子探頭進入已打烊之店內查看，該
    女子退出後不久，復於同日晚上11時37分許戴橘紅色遮陽帽
    探頭進入店內，再伸手扭轉店內收銀機鑰匙開啟收銀機，徒
    手拿取收銀機內現金5,900元，旋快步逃離現場等情，經證
    人即告訴人吳淑君於警詢指述明確在卷（見偵卷第15頁至第
    17頁），並經本院勘驗現場監視器畫面確認無訛，有馬祖新
    村飲料店西門店店內及附近監視器、捷運西門站內監視器錄
    影檔案及翻拍照片、本院勘驗筆錄在卷可稽（見偵卷第21頁
    至第25頁、審易卷第96頁至第97頁），堪以認定。
　㈡被告於警詢時坦承其為上開監視器影像所攝之行竊女子（見
    偵卷第8頁至第9頁），然於本院審理時否認犯行。本院勘驗
    上開監視器畫面，雖因該行竊女子臉戴口罩而僅露出上半部
    面容，然與到庭被告之上半部面容無明顯差異，二者身形十
    分近似。本院復觀之監視器所攝之行竊女子為包頭髮型，其
    右手小指穿戴戒指，右手手腕穿掛手環等特徵，均與被告接
    受警詢時相似，有被告到案接受警詢時所攝照片可佐（見偵
    卷第21頁）。
  ㈢按趨吉避凶乃人之本性，犯罪非屬值得榮耀之事，更須接受
    國家刑罰制裁，加以竊盜罪最重可判處有期徒刑5年，並非
    極輕之法定刑，是苟非具極特殊動機或遭不法逼供，實無虛
    偽坦認非己所為犯行之必要。被告於警詢時明確坦認犯行，
    其嗣否認犯行，辯稱：警詢時警察沒有打我，也沒有說要對
    我做什麼不利的事，但有1個警察說都那麼多件了，不差這
    一件，要我趕快承認。每次都10台警車來找我，要我承認，
    後來我很累就承認了等語（見審易卷第87頁、第98頁）。惟
    被告於本案警詢前之前案即有於警詢時坦認犯行，嗣改稱其
    因警詢時疲累才虛偽承認之紀錄，惟該案仍經檢察官提起公
    訴並由法院論罪科刑，有本院110年度審易字第1171號判決
    在卷可稽，足見被告應知如其於警詢時承認犯行，縱嗣改否
    認，其仍有經檢察官起訴並受法院論罪科刑之高度可能性，
    故如本件非其所為，殊難想像其會僅因自覺疲累即甘冒刑罰
    風險，虛偽承認犯行。況本件被告接受警詢時間為110年7月
    23日下午2時41分至49分許，有上開警詢筆錄可查，非屬深
    夜時段，且員警詢問時間也非甚久，被告又非經逮捕、拘提
    到案，其人身自由未受拘束，嗣又未經解送至檢察署接受檢
    察官訊問，已難想像其製作警詢筆錄時係處於疲憊狀況。此
    外，被告於本院審理時亦自承其於警詢時並未遭到警察傷害
    或恐嚇乙情（見審易卷第87頁、第99頁），自難認被告所辯
    其係因疲累才於警詢時虛偽自白云云為可信。
  ㈣復觀之被告警詢筆錄，其非僅泛承認犯行，而係就前往行竊
    地點之方式及竊取之金額及手段詳為陳述：因為我身上沒錢
    ，看到收銀台鑰匙沒拔，所以打開取現金，共5,900元，我
    是走路前往和離開等語（見偵卷第9頁），核其內容與上開
    監視器影像所攝得影像畫面相符，資可補強其陳述真實性。
    從而首揭行竊女子即為被告乙情，至為明確。被告於偵訊及
    本院審理時泛否認犯行，又未提出任何對其有利證據供本院
    調查，應認係犯後卸責之詞，不值採憑。
　㈤綜上所述，本件事證明確，被告所辯均不可採，其所犯竊 盜
    犯行，堪以認定，應予依法論科。
三、論罪科刑：　　
　㈠核被告所為，係犯刑法第320條第1項竊盜罪。
　㈡被告前於105年間因犯竊盜5罪，經臺灣彰化地方法院以106年
    度聲字第1045號裁定應執行有期徒刑11月確定，於106年12
    月8日徒刑執行完畢，接續執行另案拘役，於107年3月18日
    執行完畢出監，有臺灣高等法院被告前案紀錄表在卷可佐，
    是被告受有期徒刑執行完畢後，5年內故意再犯本件有期徒
    刑以上之罪，構成累犯。審以被告前因竊盜案件執行完畢，
    又犯與前案罪質相同之罪，可見未能因前案執行產生警惕作
    用，自我控管能力甚差，對刑罰反應力顯然薄弱，爰依刑法
    第47條第1項及司法院大法官釋字第775號解釋之意旨，加重
    其刑。　
　㈢爰審酌被告不思以正當途徑賺取所需，因缺錢花用，任意竊
    取他人財物，造成他人財產損失，所為實應非難。並考量被
    告犯後先坦承犯行，嗣否認犯行，難認其已認知自己行為之
    不當，暨被告陳稱：國中肄業之最高學歷，另案入監前擔任
    清潔工維生，日薪約1,200元，無須扶養之親屬等語之智識
    程度及家庭經濟狀況，暨犯罪動機、目的、手段、犯罪所生
    危害等一切情狀，量處如主文所示之刑，並諭知易科罰金之
    折算標準。
四、被告於本件竊得現金5,900元，屬於被告犯罪所得，應依刑
    法第38條之1第1項前段規定宣告沒收，且因未據扣案，依同
    條第3項規定，諭知於全部或一部不能沒收或不宜執行沒收
    時，追徵其價額。
據上論斷，應依刑事訴訟法第299條第1項前段，刑法第320條第1
項、第47條第1項、第41條第1項前段、第38條之1第1項前段、第
3項，刑法施行法第1條之1第1項，判決如主文。
本案經檢察官高文政提起公訴，檢察官朱玓到庭執行職務。
中　　華　　民　　國　　111 　年　　1 　　月　　27　　日
                  刑事第二十庭  法  官  宋恩同
以上正本證明與原本無異。
如不服本判決應於收受送達後20日內向本院提出上訴書狀，並應
敘述具體理由；其未敘述上訴理由者，應於上訴期間屆滿後20日
內向本院補提理由書（均須按他造當事人之人數附繕本）「切勿
逕送上級法院」。告訴人或被害人如對於本判決不服者，應具備
理由請求檢察官上訴，其上訴期間之計算係以檢察官收受判決正
本之日期為準。因疫情而遲誤不變期間，得向法院聲請回復原狀
。
                                書記官  黃勤涵　　　　
中　　華　　民　　國　　111 　年　　1 　　月　　27　　日
附錄論罪科刑法條：
刑法第320條第1項：
意圖為自己或第三人不法之所有，而竊取他人之動產者，為竊盜
罪，處5 年以下有期徒刑、拘役或50萬元以下罰金。